臺灣臺中地方法院刑事裁定
111年度聲字第1558號
聲  請  人  臺灣臺中地方檢察署檢察官
受  刑  人  曾伊曼



上列聲請人因受刑人數罪併罰有二裁判以上，聲請定其應執行之
刑(111年度執聲字第1133號)，本院裁定如下：
    主    文
曾伊曼所犯如附表所示各罪所處之刑，應執行拘役壹佰壹拾日，
如易科罰金，以新臺幣壹仟元折算壹日。
    理    由
一、聲請意旨略以：上開受刑人曾伊曼犯數罪，先後經判決確定
    如附表，應依刑法第53條、第51條第6款，定應執行之刑，
    爰依刑事訴訟法第477條第1項之規定聲請裁定，併請依照刑
    法第41條第1項之規定，諭知易科罰金之折算標準等語。
二、按數罪併罰，有2 裁判以上者，依第51條之規定，定其應執
    行之刑；又數罪併罰，分別宣告其罪之刑，如宣告多數拘役
    者，比照前款定其刑期。但不得逾120日，刑法第53條、第5
    1條第6款分別定有明文。又依刑法第53條應依刑法第51條第
    6款之規定，定其應執行之刑者，由該案犯罪事實最後判決
    之法院之檢察官，聲請該法院裁定之，刑事訴訟法第477條
    第1項亦定有明文；而該條所謂該案犯罪事實最後判決之法
    院，係指最後審理事實諭知罪刑之法院而言（最高法院93年
    度臺非字第160號判決意旨參照）。又檢察官聲請定執行刑
    之二裁判所宣告之數罪，均在裁判確定前所犯者，即符合聲
    請定執行刑之要件；而所謂「裁判確定前」，應以各罪中最
    先裁判確定案件之確定時為準，換言之，必須其他各罪之犯
    罪行為時，均在最先一罪判決確定前始符合數罪併罰之條件
    。只要所犯各罪均符合最先一罪裁判確定前所犯，即應由執
    行檢察官聲請犯罪事實最後判決之法院定其各罪之應執行刑
    （參司法院大法官釋字第98號及司法院28年9月13日院字第1
    914號解釋參照），合先說明。
三、查本件受刑人曾伊曼因犯附表所示之案件，經本院先後判處
    如附表所示之刑，且均確定在案，有上開案件判決書及臺灣
    高等法院被告前案紀錄表附卷可稽，聲請人以本院為上開案
    件犯罪事實最後判決之法院為前揭聲請，揆諸上開說明，尚
    無不合；再查，受刑人經本院函知得限期就本件檢察官聲請
    定應執行刑之案件陳述意見後，迄今已逾前開期限而未提出
    任何意見，有本院刑事庭函文、送達證書附卷可參；又衡酌
    受刑人所犯如附表所示各罪之犯罪態樣、手段及所侵害法益
    等情，以判斷受刑人所受責任非難重複之程度，再斟酌受刑
    人犯數罪所反應人格特性，暨權衡各罪之法律目的及相關刑
    事政策，而為整體評價後，於不逾越所定拘役最高日數之限
    制下，定其應執行之刑如主文所示，並諭知易科罰金之折算
    標準。
四、據上論斷，依刑事訴訟法第477條第1項，刑法第53條、第51
    條第6款、第41條第1項前段，裁定如主文。
中　　華　　民　　國　　111 　年　　7 　　月　　26　　日
                  刑事第四庭    法  官  魏威至
以上正本證明與原本無異。
如不服本裁定，應於收受送達後5日內向本院提出抗告狀。（應
附繕本）
                                書記官  林鈺娟
中　　華　　民　　國　　111 　年　　7 　　月　　26　　日
附表：
編        號         1          2        3 罪        名  竊盜 竊盜 竊盜 宣   告   刑  拘役10日（聲請書誤載為15日） 拘役10日 拘役15日（聲請書誤載為10日） 犯  罪 日 期  110年3月14日 110年6月4日 110年6月28日 偵查（自訴）機關年度案號  臺灣臺中地方檢察署110年度偵字第13953號等 臺灣臺中地方檢察署110年度偵字第13953號等 臺灣臺中地方檢察署110年度偵字第13953號等 最後事實審 法    院 臺灣臺中地方法院 臺灣臺中地方法院 臺灣臺中地方法院  案    號 110年度簡字第1202號 110年度簡字第1202號 110年度簡字第1202號  判決日期 110年12月3日 110年12月3日 110年12月3日 確定判決 法    院 臺灣臺中地方法院 臺灣臺中地方法院 臺灣臺中地方法院  案    號 110年度簡字第1202號 110年度簡字第1202號 110年度簡字第1202號  判決確定日期 111年1月4日 111年1月4日 111年1月4日 是否為得易科罰金之案件          是         是         是 備        註  編號1至3部分，經本院以110年度簡字第1202號判決應執行拘役25日 編號1至3部分，經本院以110年度簡字第1202號判決應執行拘役25日 編號1至3部分，經本院以110年度簡字第1202號判決應執行拘役25日 


編        號         4          5        6 罪        名  竊盜 竊盜 竊盜 宣   告   刑  拘役50日 拘役10日 拘役10日 犯  罪 日 期  110年8月13日（聲請書誤載為3日） 110年8月17日 110年8月24日 偵查（自訴）機關年度案號  臺灣臺中地方檢察署110年度偵字第32167號等 臺灣臺中地方檢察署110年度偵字第32167號等 臺灣臺中地方檢察署110年度偵字第32167號等 最後事實審 法    院 臺灣臺中地方法院 臺灣臺中地方法院 臺灣臺中地方法院  案    號 111年度簡字第69號 111年度簡字第69號 111年度簡字第69號  判決日期 111年2月7日 111年2月7日 111年2月7日 確定判決 法    院 臺灣臺中地方法院 臺灣臺中地方法院 臺灣臺中地方法院  案    號 111年度簡字第69號 111年度簡字第69號 111年度簡字第69號  判決確定日期 111年3月8日 111年3月8日 111年3月8日 是否為得易科罰金之案件          是         是         是 備        註  編號4至8部分，經本院以111年度簡字第69號判決應執行拘役90日 編號4至8部分，經本院以111年度簡字第69號判決應執行拘役90日 編號4至8部分，經本院以111年度簡字第69號判決應執行拘役90日 

編        號         7         8  罪        名  竊盜 竊盜  宣   告   刑  拘役10日 拘役20日  犯  罪 日 期  110年8月25日 110年9月20日  偵查（自訴）機關年度案號  臺灣臺中地方檢察署110年度偵字第32167號等 臺灣臺中地方檢察署110年度偵字第32167號等  最後事實審 法    院 臺灣臺中地方法院 臺灣臺中地方法院   案    號 111年度簡字第69號 111年度簡字第69號   判決日期 111年2月7日 111年2月7日  確定判決 法    院 臺灣臺中地方法院 臺灣臺中地方法院   案    號 111年度簡字第69號 111年度簡字第69號   判決確定日期 111年3月8日 111年3月8日  是否為得易科罰金之案件          是         是  備        註  編號4至8部分，經本院以111年度簡字第69號判決應執行拘役90日 編號4至8部分，經本院以111年度簡字第69號判決應執行拘役90日